臺灣橋頭地方法院刑事判決　　　　　 110年度交簡上字第53號
上　訴　人
即　被　告　周子鈞



上列上訴人即被告因過失傷害案件，不服本院中華民國110年4月
12日110年度交簡字第131號第一審簡易判決（聲請簡易判決處刑
案號：109年度偵字第13686號），提起上訴，本審管轄之第二審
合議庭判決如下：
    主  文
原判決撤銷。
周子鈞犯過失傷害罪，處有期徒刑參月，如易科罰金，以新臺幣
壹仟元折算壹日。
    事  實
一、周子鈞考領有普通小型車駕駛執照，於民國109年7月31日12
    時8分許，駕駛車牌號碼000-0000號自用小客貨車，沿高雄
    市楠梓區德民新橋由西往東方向行駛，行經土庫一路與土庫
    二路之交岔路口，欲左轉土庫二路時，本應注意轉彎車應讓
    直行車先行，而依當時天候晴、日間有自然光線、柏油路面
    乾燥無缺陷、無障礙物及視距良好，並無其他不能注意之情
    形，竟疏未注意及此，未禮讓直行車先行即貿然左轉，適有
    洪志傑騎乘車牌號碼000-0000號普通重型機車，未遵守該路
    段之速限時速40公里，以時速約50公里之速度超速沿土庫一
    路慢車道由東往西方向直行至該處，雙方因而發生碰撞，致
    洪志傑人車倒地，受有臉部擦傷、胸部挫傷、左股骨幹骨折
    、四肢擦傷之傷害。
二、案經洪志傑訴由高雄市政府警察局楠梓分局報告臺灣橋頭地
    方檢察署檢察官偵查後聲請簡易判決處刑。
    理  由
一、按被告以外之人於審判外之陳述，雖不符刑事訴訟法第 159
    條之1至第 159條之4之規定，而經當事人於審判程序同意作
    為證據，法院審酌該言詞陳述或書面陳述作成時之情況，認
    為適當者，亦得為證據，刑事訴訟法第 159條之5第1項定有
    明文。查檢察官、被告周子鈞同意本判決所引用之傳聞證據
    作為證據，本院審酌上開證據作成時之情狀，並無違法或不
    當等情形，且與本案相關之待證事實具有關聯性，認為以之
    作為本案之證據亦屬適當，爰依前揭規定，認均應有證據能
    力。
二、認定事實之依據及理由
(一)上揭犯罪事實，業據被告於警詢、偵查中及審理時均坦承不
    諱，核與證人即告訴人洪志傑於警詢及偵查中之證述大致相
    符，並有告訴人提出之義大醫院診斷證明書、高雄市政府警
    察局楠梓分局道路交通事故現場圖、道路交通事故調查報告
    表(一)、(二)-1、公路監理電子閘門資料查詢、高雄市政府
    警察局道路交通事故談話紀錄表各2份、現場照片32張、行
    車紀錄器錄影影像擷取照片7張及本院勘驗筆錄等在卷可稽
    ，是被告上揭任意性自白核與事實相符，堪可採信。
(二)按汽車行駛至交岔路口，轉彎車應讓直行車先行，道路交通
    安全規則第102條第1項第7款定有明文。查被告考領有合格
    小客車駕駛執照，有公路監理電子閘門證號查詢汽車駕駛人
    在卷可佐，對此自難諉為不知，其駕車上路，自應注意依上
    開規定行駛。且案發當時天候晴、日間自然光線、柏油路面
    乾燥、無缺陷、無障礙物及視距良好等情，有上開道路交通
    事故調查報告表(一)及現場照片在卷可參，應無不能注意之
    情事，詎其竟疏未注意及此，貿然左轉而肇致本案車禍事故
    ，其駕駛行為顯有前述違反注意義務之過失行為，自堪認定
    。又告訴人確因本件車禍而受有如犯罪事實欄所載之傷害之
    事實，亦有前開診斷證明書在卷足憑，是被告上開過失行為
    與告訴人所受前揭傷害間，顯具有相當因果關係無疑。
(三)另按行車速度，依速限標誌或標線之規定，無速限標誌或標
    線者，行車時速不得超過50公里。但在未劃設車道線、行車
    分向線或分向限制線之道路，或設有快慢車道分隔線之慢車
    道，時速不得超過40公里。道路交通安全規則第93條第1項
    第1款亦有明文。查告訴人行駛土庫一路慢車道，係設有快
    慢車道分隔島之路段，依上開規定該路段慢車道之速限為時
    速40公里，並有高雄市政府交通局110年11月30日高市交交
    工字第11048886700號函可依，而告訴人於事故發生前之時
    速約為50公里，亦有本院勘驗筆錄可憑，故告訴人也有未遵
    守速限違反注意義務之情形，就本件本件交通事故之發生同
    有過失，惟尚不能因此解免被告之刑責，併此敘明。
(四)綜上，本案事證明確，被告上開犯行洵堪認定，應依法論科
    。
三、論罪：
(一)核被告所為，係犯刑法第284條前段之過失傷害罪。
(二)被告於本案肇事後，停留在現場，並在前揭犯罪未經有偵查
    權限之警察機關或公務員發覺之前，即向到場處理之警員表
    明其為肇事者之事實，有高雄市政府警察局道路交通事故肇
    事人自首情形紀錄表附卷可考，並進而接受裁判，堪認符合
    自首之要件，爰依刑法第62條前段之規定，減輕其刑。
四、撤銷改判之理由：
(一)原審以被告犯罪事證明確，據以論罪科刑，固非無見。惟查
    ：告訴人就本件交通事故之發生亦有超速行駛之過失，已如
    上述，原審漏未審酌，此部分認定之事實尚有違誤，且告訴
    人對於本件交通事故發生同有過失之情節，亦屬被告量刑時
    所應考量之因素，因此被告上訴意旨主張告訴人與有過失，
    原審量刑過重等語，應有理由，自應由本院將原判決撤銷改
    判。
(二)以行為人之責任為基礎，審酌被告駕駛自小客貨車上路，本
    應小心謹慎，遵守交通規則，詎其竟未遵守交通規則貿然左
    轉，而發生本件車禍事故，致告訴人受有前揭傷害；另考量
    本件被告因兩造金額差距過大而無法達成和解，致告訴人之
    損害尚未能填補，有臺灣橋頭地方法院刑事審查庭刑事案件
    移付調解簡要紀錄在卷可憑；惟兼衡被告坦承犯行之犯後態
    度，告訴人對於本件事故之發生亦有過失，以及告訴人所受
    之傷勢、被告之過失情節，被告之智識程度、家庭經濟狀況
    等一切情狀，量處如主文所示之刑，並諭知易科罰金折算標
    準。
據上論斷，應依刑事訴訟法第455條之1第1項、第3項、第369條
第1項前段、第364條、第299條第1項前段，判決如主文。
本案經檢察官陳麗琇聲請簡易判決處刑，檢察官彭斐虹到庭執行
職務。
中    華    民    國  111    年    1     月    25    日
                  刑事第七庭   審判長法  官  周佑倫
                                     法  官  黄筠雅
                                     法  官  林新益
以上正本證明與原本無異。
不得上訴。
中    華    民    國  111    年    1     月    25    日
                                     書記官  黃獻立
所犯法條：
刑法第284 條
因過失傷害人者，處一年以下有期徒刑、拘役或十萬元以下罰金
；致重傷者，處三年以下有期徒刑、拘役或三十萬元以下罰金。